臺灣新竹地方法院刑事宣示判決筆錄
110年度訴緝字第4號
公  訴  人  臺灣新竹地方檢察署檢察官               
被      告  蔡玉盛



指定辯護人  本院公設辯護人林建和
上列被告因違反毒品危害防制條例案件，檢察官提起公訴（109
年度偵字第537號）後，聲請改依協商程序而為判決，本院於中
華民國110年1月28日下午2時29分，在本院刑事第三法庭宣示判
決，出席職員如下：
                      法  官  林哲瑜
                      書記官  曾柏方
                      通  譯  鄭敏郎
法官起立朗讀判決主文、犯罪事實要旨、處罰條文，及告以上訴
限制、期間並提出上訴狀之法院，且諭知記載其內容：
一、主  文：
    蔡玉盛持有第二級毒品純質淨重二十公克以上，處有期徒刑
    肆月，如易科罰金，以新臺幣壹仟元折算壹日。
    扣案之第二級毒品甲基安非他命拾柒包（驗餘淨重共伍拾肆
    點玖參參壹公克），均沒收銷燬；扣案之夾鏈分裝袋貳大包
    （內含貳佰壹拾肆個）、玻璃球吸食器貳組、磅秤壹個，均
    沒收之。
二、犯罪事實要旨：
    蔡玉盛明知海洛因、甲基安非他命分別係毒品危害防制條例
    第2條第2項第1款、第2款所列之第一級毒品、第二級毒品，
    依法不得持有、施用，竟基於持有純質淨重20公克以上第二
    級毒品之犯意，於民國108年12月20日23時許，在新竹市北
    區中山路基督教會旁，以新臺幣7萬元之對價，向真實姓名
    年籍不詳、綽號「阿榮」之成年男子購買甲基安非他命17包
    （淨重共55.047公克，驗餘淨重共54.9331公克，純質淨重
    約45.5952公克）及海洛因2包（淨重共1.74公克，驗餘淨重
    1.73公克），而自斯時起持有之（蔡玉盛施用第一級毒品、
    第二級毒品部分，另行聲請觀察勒戒，持有第一級毒品之行
    為，於該毒偵案中一併處理）。
　　嗣蔡玉盛於108年12月26日14時20分許，駕駛車號000-0000
    號自用小貨車途經國道3號公路北向108.9公里處（香山入口
    閘道），為警執行交通稽察攔檢勤務時，發現形跡可疑，而
    在警方未有相當依據可合理懷疑其持有毒品前，即主動告知
    其皮夾內及該車內副駕駛座下方藏放有上揭海洛因2包、甲
    基安非他命17包、夾鏈分裝袋2大包（內含214個）、玻璃球
    吸食器2組、磅秤1個及其所有之行動電話1支（iphone6S-IM
    EI碼：000000000000000）、SIM卡1張（2LY189T124907），
    使員警當場扣得上開毒品等物，並坦承上開持有毒品之犯行
    ，而願接受裁判。再經其同意採尿送驗後，尿液呈嗎啡、可
    待因、安非他命、甲基安非他命陽性反應，始查悉上情。
三、處罰條文：
    毒品危害防制條例第11條第4項、第18條第1項前段，刑法第
    11條前段、第41條第1項前段、第62條、第38條第2項前段。
四、附記事項：
（一）自首：
      被告本件持有第二級毒品純質淨重20公克以上犯行部分，
      係在員警發覺犯罪之前主動供出且願意接受裁判，核與刑
      法第62條自首之規定相符，亦經公訴人於協商程序中予以
      衡酌，併予敘明。　　　
（二）沒收：
  １、按毒品危害防制條例第18條第1項前段規定：「查獲之第一
      、二級毒品及專供製造或施用第一、二級毒品之器具，不
      問屬於『犯罪行為人』與否，均沒收銷燬之」，查扣案之疑
      似第二級毒品甲基安非他命17包（保管字號：109年度院
      安字第53號，扣押物品清單見本院訴字卷第45頁），經送
      交通部民用航空局航空醫務中心檢驗後，檢驗結果：⑴編
      號3、6、8～16、18、19：白色結晶13袋，實稱毛重46.476
      0公克（含13袋13標籤），淨重43.1370公克，取樣0.0620
      公克，餘重43.0750公克，檢出Methamphetamine成分；⑵
      編號4、5、7、17：淡黃色透明結晶塊4袋，實稱毛重12.9
      400公克（含4袋4標籤），淨重11.9100公克，取樣0.0519
      公克，餘量11.8581公克，檢出Methamphetamine成分。
　　　復經交通部民用航空局航空醫務中心檢驗後，檢驗結果：
      ⑴編號3、6、8～16、18、19：白色結晶13袋，實稱毛重46.
      4760公克（含13袋13標籤），淨重43.1370公克，取樣0.0
      620公克，餘重43.0750公克，鑑驗Methamphetamine成分
      ，純度為79.0％，純質淨重34.0782公克；⑵編號4、5、7、
      17：淡黃色透明結晶塊4袋，實稱毛重12.9400公克（含4
      袋4標籤），淨重11.9100公克，取樣0.0519公克，餘量11
      .8581公克，鑑驗Methamphetamine成分，純度為96.7％，
      純質淨重11.5170公克一節，有交通部民用航空局航空醫
      務中心109年1月21日航藥鑑字第0000000號毒品鑑定書、1
      09年1月21日航藥鑑字第0000000Q號毒品鑑定書各1份附卷
      可憑（見偵字卷第85至86頁反面），足見均屬毒品危害防
      制條例第2條第2項第2款所規定之第二級毒品，爰依毒品
      危害防制條例第18條第1項前段之規定，併予宣告沒收銷
      燬。至鑑驗用罄部分，已失其違禁物之性質，爰不另為沒
      收銷燬。
  ２、扣案之夾鏈分裝袋2大包（內含214個）、玻璃球吸食器2組
      、磅秤1個（保管字號：109年度院保字第337號，扣押物
      品清單見本院訴字卷第55頁），均係被告所有用以供本案
      犯行所用之物，業據被告於警詢及偵訊時供述在卷（見偵
      字卷第7、75至77頁），堪認均係被告所有且供犯罪所用
      之物，爰依現行刑法第38條第2項前段之規定，併予宣告
      沒收。
  ３、扣案之行動電話1支（iphone6S-IMEI碼：000000000000000
      ）、SIM卡1張（2LY189T124907）（保管字號：109年度院
      保字第337號，扣押物品清單見本院訴字卷第55頁），雖
      均係被告所有，然非被告為本件犯行所用之物，即無從依
      刑法第38條第2項之規定宣告沒收。
　４、扣案之海洛因2包（保管字號：109年度白字第2號，扣押物
      品清單見偵字卷第94頁），因為被告施用第一級毒品案件
      之證物，業經公訴人與被告為不聲請沒收銷燬之協商合意
      ，爰不予宣告沒收。　　　　　
五、協商判決除有刑事訴訟法第455條之4第1項第1款於本院訊問
    程序終結前，被告撤銷協商合意或檢察官撤回協商聲請者；
    第2款被告協商之意思非出於自由意志者；第4款被告所犯之
    罪非第455條之2第1項所定得以協商判決者；第6款被告有其
    他較重之裁判上一罪之犯罪事實者；第7款法院認應諭知免
    刑或免訴、不受理者情形之一，及違反同條第2項「法院應
    於協商合意範圍內為判決；法院為協商判決所科之刑，以宣
    告緩刑或2年以下有期徒刑、拘役或罰金為限」之規定者外
    ，檢察官與被告均不得上訴。
六、如有前項得上訴之情形，得自收受宣示判決筆錄送達之日起
    20日內，向本院提出上訴書狀，上訴於第二審法院。
本案經檢察官邱志平提起公訴，檢察官陳中順到庭執行職務。
中　　華　　民　　國　　110  　年　　 1　　月　　28   日
                  刑事第八庭    書  記  官  曾柏方  
                                法      官  林哲瑜 
以上正本證明與原本無異。　　　　　　　　　　　　　　　　
中　　華　　民　　國　　110 　年　　2 　　月　　1 　　日
                                書  記  官  曾柏方
附錄本案論罪科刑法條全文：
毒品危害防制條例第11條第4款
持有第二級毒品純質淨重二十公克以上者，處6月以上5年以下有
期徒刑，得併科新臺幣70萬元以下罰金。